【裁判字號】    99,交簡上,94
【裁判日期】    990709
【裁判案由】    過失傷害
【裁判全文】
臺灣板橋地方法院刑事判決            99年度交簡上字第94號
上  訴  人  臺灣板橋地方法院檢察署檢察官
被      告  甲○○
上列上訴人因被告犯過失傷害案件，不服本院交通法庭中華民國
九十九年三月十日九十八年度交簡字第四五二四號第一審刑事簡
易判決（聲請簡易判決處刑書案號：九十八年度調偵字第七六九
號、移送併辦意旨書案號：九十九年度偵字第八九四號），提起
上訴，本院管轄之第二審合議庭判決如下：
    主  文
上訴駁回。
甲○○緩刑貳年。
    事實及理由
一、本案經本院管轄第二審之合議庭審理結果，認原審以被告甲
    ○○犯刑法第二百八十四條第二項後段之業務過失傷害致人
    重傷罪，判處有期徒刑五月，如易科罰金，以新臺幣一千元
    折算一日，經核其認事用法部分並無不當，應予維持，除引
    用原審刑事簡易判決書之事實、證據及理由外（如附件），
    並補充論罪科刑欄中有關：「又臺灣板橋地方法院檢察署檢
    察官移送該署九十九年度偵字第八九四號被告甲○○涉嫌業
    務過失傷害罪嫌之併案審理部分，因與本案已起訴之事實部
    分相同，屬於單純一罪，為事實上一罪之單一性案件，原即
    為起訴效力所及，自應併予審理，併此敘明。」之記載。
二、上訴人臺灣板橋地方法院檢察署檢察官提起本件上訴意旨略
    以：原審諭知被告因業務過失致人重傷，而論處有期徒刑五
    月，固屬卓見。茲據代行告訴人丙○○具狀請求上訴略以被
    告對其過失傷害毫無坦承，且案發迄今不具任何悔意，原審
    僅量處有期徒刑五月，顯然過輕等語。經核告訴人所提之上
    訴理由，並非顯無理由，原審量刑未考量被害人鄭國忠（上
    訴書誤載為告訴人）所受傷害甚鉅，且被告毫無和解誠意，
    卻僅因其坦認犯行即輕判有期徒刑五月，尚難令人甘服云云
    。
三、按法官於有罪判決中，究應如何量處罪刑，均為實體法賦予
    審理法官刑罰之裁量權事項，法官行使此項裁量權，自得依
    據個案情節，參諸刑法第五十七條所定各款犯罪情狀之規定
    ，於該法定刑度範圍內，基於合義務性之裁量，量處被告罪
    刑。質言之，法官為此量刑之裁量權時，除不得逾越法定刑
    或法定要件外，尚應符合法規範之體系及目的，遵守一般有
    效之經驗及論理法則等法原則，亦即應兼顧裁量之外部及內
    部性，如非顯然有裁量逾越或裁量濫用之違法情事，自不得
    任意指摘為違法，此亦為最高法院歷年多起判例所宣示之原
    則（最高法院八十年台非字第四七三號判例、七十五年台上
    字第七０三三號判例、七十二年台上字第六六九六號判例、
    七十二年台上字第三六四七號判例意旨可資參照）。關於量
    刑之裁量權，乃憲法所保障法官獨立審判之核心，法院行使
    此項裁量權，亦非得以任意或自由為之，仍應受一般法律原
    理原則之拘束，即仍須符合法律授權之目的、法律秩序之理
    念、國民法律感情及一般合法有效之慣例等規範，尤其應遵
    守比例原則及平等原則之意旨，否則即可能構成裁量濫用之
    違法（最高法院八十六年度台上字第七六五五號判決意旨亦
    可參照）。亦即如非有裁量逾越或裁量濫用之明顯違法情事
    ，自不得擅加指摘其違法或不當，即使上級法院對下級法院
    裁量權之審查，亦應同此標準，此不僅在保障法官不受任何
    制度外之不當干涉，更保障法官不受制度內的異質干涉，此
    方符憲法第八十條所宣示獨立審判之真義。本院審理結果認
    為：原審判決於量刑時，已審酌被告駕車不慎肇事，造成被
    害人上開難以治癒之重大傷害，危害非輕，犯後迄今未與被
    害人和解及賠償，態度難謂良好，惟念其犯後業已坦認犯行
    ，暨衡其生活狀況、智識、過失程度等一切情狀，於法定刑
    三年以下有期徒刑、拘役或銀元二千元以下罰金之範圍內，
    量處被告有期徒刑五月，如易科罰金，以新臺幣一千元折算
    一日。核符前述憲法比例原則及平等原則之要求，原審刑罰
    裁量權之行使實無違法不當之處，量刑尚屬妥適。故可認本
    案上訴人之上訴意旨並無理由。綜上所述，本案上訴意旨既
    無理由，原判決又無違法或不當之處，依法應予駁回。
四、末查，被告前未曾因故意犯罪受有期徒刑以上刑之宣告，此
    有臺灣高等法院被告前案紀錄表一份在卷可參，於本案中因
    一時失察，致罹刑典，惟犯後本院準備程序及審理中已能坦
    承犯行，且與代行告訴人達成調解，賠償損失，代行告訴人
    亦表示願宥恕被告之行為一情，此有本院九十九年度交附民
    移調字第八四號調解筆錄一份在卷可參，經此次科刑教訓後
    ，應知警惕而無再犯之虞，本院認為前開對其宣告之刑，以
    暫不執行為適當，爰依刑法第七十四條第一項第一款之規定
    ，併予宣告緩刑二年，以啟自新。
據上論斷，應依刑事訴訟法第四百五十五條之一第一項、第三項
、第三百六十四條、第三百六十八條、第三百七十三條，刑法第
七十四條第一項第一款，判決如主文。
本案經檢察官蘇振文到庭執行職務。
中    華    民    國    99    年    7     月    9     日
                  交通法庭    審判長法  官  胡堅勤
                                    法  官  盧軍傑
                                    法  官  林家賢
不得上訴。
                                    書記官  林政良
中    華    民    國    99    年    7     月    9     日
附錄本判決論罪科刑法條：
刑法第二百八十四條第二項：
從事業務之人，因業務上之過失傷害人者，處一年以下有期徒刑
、拘役或一千元以下罰金，致重傷者，處三年以下有期徒刑、拘
役或二千元以下罰金。
附件：
臺灣板橋地方法院刑事簡易判決        98年度交簡字第4524號
聲  請  人  臺灣板橋地方法院檢察署檢察官
被      告  甲○○  男  56歲（民國○○年○月○日生）
                    身分證統一編號：Ｚ000000000號
                    住臺北縣土城市○○街296巷10號4樓
                    居臺北市○○區○○路157號
上列被告因過失傷害案件，經檢察官聲請以簡易判決處刑（98年
度調偵字第769 號）及移送併辦（99年度偵字第894 號），本院
判決如下：
    主  文
甲○○犯業務過失傷害致人重傷罪，處有期徒刑伍月，如易科罰
金，以新臺幣壹仟元折算壹日。
    事  實
一、本件犯罪事實，除下列事項應予補充或更正外，餘均引用附
    件檢察官聲請簡易判決處刑書之記載：
（一）犯罪事實欄第一段第5 、6 行關於「而依當時情形，又並
      無不能注意之情事」之記載，應補充為「而依當時天氣晴
      、日間自然光線、路面舖設柏油，無缺陷或障礙物、視距
      良好等情，又無其他不能注意之情事，」。
（二）同段第8 至10行關於「（現已能獨立呼吸，不須仰賴呼吸
      器，走路雖不穩，但有逐漸恢復之跡象，故認與重傷之定
      義不符）」之記載，應更正為：「，於同日緊急進行開顱
      手術後，仍殘存有語言障礙，反應遲鈍，極重度精神障礙
      等重大難以治癒之傷害。」。
（三）犯罪事實欄第一段最末應補充：「甲○○於肇事後犯罪未
      被發覺之前，親自報警，並留在事故現場，主動向據報到
      場處理車禍之員警坦承肇事，而願接受裁判」。
（四）證據部分補充：「被告甲○○於本院調查中之自白」、「
      證人丙○○於本院調查中之證述」、「本院民國99年1 月
      18日訊問筆錄（訊問及勘驗被害人鄭國忠精神狀態）」、
      「中華民國身心障礙手冊、財團法人徐元智先生醫療基金
      會亞東紀念醫院99年2 月3 日亞歷字第099641 0070 號函
      各1 份」。
二、核被告所為，係犯刑法第284 條第2 項後段之業務過失傷害
    致人重傷罪。聲請簡易判決處刑意旨漏未斟酌被害人鄭國忠
    所受傷勢為重傷之事實，而認被告係犯刑法第284 條第2 項
    前段業務過失傷害罪，尚有未恰，惟其基本事實同一，且上
    開聲請與起訴有同一效力，本院已對被告踐行告知罪名之程
    序，自不受檢察官聲請書所記載應適用法條之拘束。又被告
    於肇事後親自報警，且留在事故現場，向前往現場處理事故
    ，尚不知肇事者為何人之員警坦承肇事，並接受裁判之事實
    ，有臺北縣政府警察局海山分局道路交通事故肇事人自首情
    形紀錄表1 份在卷可佐，合於刑法第62條前段自首之規定，
    爰予減輕其刑。茲審酌被告駕車不慎肇事，造成被害人上開
    難以治癒之重大傷害，危害非輕，犯後迄今未與被害人和解
    及賠償，態度難謂良好，惟念其犯後業已坦認犯行，暨衡其
    生活狀況、智識、過失程度等一切情狀，量處如主文所示之
    刑，並諭知易科罰金之折算標準。
三、依刑事訴訟法第449 條第1 項、第3 項、第454 條第2 項，
    刑法第284 條第2 項後段、第62條前段、第41條第1 項前段
    ，刑法施行第1 條之1 ，逕以簡易判決處刑如主文。
四、如不服本判決，得自收受送達之日起10日內向本院提出上訴
    狀，上訴於本院第二審合議庭（須附繕本）。
中    華    民    國    99    年    3     月    10    日
                  交通法庭  法  官  黃苙荌
上列正本證明與原本無異。
                            書記官  朱烈稽
中    華    民    國    99    年    3     月    11    日
臺灣板橋地方法院檢察署檢察官聲請簡易判決處刑書
                                     98年度調偵字第769號
    被      告  甲○○  男  56歲（民國○○年○月○日生）
                        住土城市○○街296巷10號4樓
                        國民身份證統一編號：Ｚ000000000號
上列被告因業務過失傷害案件，業經偵查終結，認為宜聲請以簡
易判決處刑，茲將犯罪事實及證據並所犯法條分敘如下：
        犯罪事實
一、甲○○係計程車司機，係以駕駛汽車為業務之人，於民國97
    年11月11日上午11時25分許，駕駛車牌號碼787-NA號營小客
    車，沿臺北縣板橋市○○路往中和市方向行駛，行經上開路
    段1段與中山路口之行人穿越道，本應注意車前狀況，並隨
    時採取必要之安全措施，而依當時情形，又無不能注意之情
    事，不慎撞擊由鄭國忠騎乘之腳踏車，致鄭國忠受有呼吸衰
    竭氣切行後長期依賴呼吸器、創傷後左側硬腦膜下出血併左
    顳側顱內出血術後等傷害（現已能獨立呼吸，不須仰賴呼吸
    器，走路雖不穩，但有逐漸恢復之跡象，故認與重傷之定義
    不符）。
二、案經丙○○訴由臺北縣政府警察局海山分局移送偵辦。
        證據並所犯法條
一、證據：（一）被告甲○○之自白，（二）告訴人丙○○之指
    訴，（三）新仁醫院診斷證明書、亞東紀念醫院98年4月15
    日及98年6月12日乙種診斷證明書各1紙，（四）道路交通事
    故現場圖、道路交通事故調查表(一)、(二)各1紙及現場照片數
    張等在卷可稽，被告犯嫌已堪認定。
二、核被告所為，係犯刑法第284條第2項之業務過失傷害罪嫌。
三、依刑事訴訟法第451條第1項聲請逕以簡易判決處刑。
    此    致
臺灣板橋地方法院
中    華    民    國    98    年    7     月    20    日
                              檢  察  官   乙○○
以上正本證明與原本無異
中    華    民    國    98    年    7     月    27    日
                              書  記  官

司法院資訊處製作；財團法人民間司法改革基金會備份。
